臺灣臺北地方法院刑事裁定
111年度聲字第407號
聲  請  人  臺灣臺北地方檢察署檢察官
受  刑  人  陳複坤



上列聲請人因受刑人數罪併罰有二裁判以上，聲請定其應執行刑
（111年度執聲字第385號），本院裁定如下：
    主  文
陳複坤所犯如附表所示之罪，所處如附表所示之刑，應執行有期
徒刑貳年貳月。
    理  由
一、聲請意旨略以：受刑人陳複坤因加重詐欺等案件，經判決確
    定如附表所示，應依刑法第51條第5款、第53條規定，定其
    應執行之刑，爰依刑事訴訟法第477條第1項規定聲請裁定等
    語。
二、裁判確定前犯數罪者，併合處罰之。數罪併罰，宣告多數有
    期徒刑者，於各刑中之最長期以上，各刑合併之刑期以下，
    定其刑期，但不得逾30年。數罪併罰，有二裁判以上者，依
    刑法第51條之規定，定其應執行之刑，刑法第50條第1項前
    段、第51條第5款、第53條分別定有明文。而依刑法第53條
    應依刑法第51條第5款至第7款之規定，定其應執行之刑者，
    由該案犯罪事實最後判決之法院之檢察官，聲請該法院裁定
    之，刑事訴訟法第477條第1項亦有明定。又同一判決為數個
    罪刑之宣告，而未定其應執行之刑之案件，檢察官亦得依上
    開規定，聲請該法院裁定定其應執行之刑。蓋關於數罪併罰
    之案件，如能俟被告所犯數罪全部確定後，於執行時，始由
    該案犯罪事實最後判決之法院所對應之檢察署檢察官，聲請
    該法院裁定之，無庸於每一個案判決時定其應執行刑，則依
    此所為之定刑，不但能保障被告（受刑人）之聽審權，符合
    正當法律程序，更可提升刑罰之可預測性，減少不必要之重
    複裁判，避免違反一事不再理原則情事之發生（最高法院11
    0年度台抗大字第489號刑事大法庭裁定、110年度台上字第5
    686號、107年度台上字第4415號、103年度台上字第1348號
    、107年度台上字第1286號判決類此論旨）。
三、詳言之，刑法第53條所謂「有二裁判以上」，固指被告所涉
    罪行非經法院於同一刑事訴訟程序裁判，亦即形式上存有二
    以上裁判而言。同一判決宣告數罪刑之情形，並非該條所定
    範疇，於數罪刑符合刑法第51條第5款至第7款之要件，而未
    定其應執行刑者，向來認屬漏未定刑之問題（最高法院103
    年度台上字第1331號、104年度台上字第2133號判決論旨參
    照）。惟於民國110年9月15日最高法院110年度台抗大字第4
    89號刑事大法庭裁定宣示後，同一判決宣告數罪刑，符合定
    應執行刑之要件，而依前開刑事大法庭裁定論旨，未定其應
    執行刑，即非漏未定刑，於數罪刑全部確定後，檢察官得否
    聲請法院定其應執行刑，刑事訴訟法尚無明文規定。為避免
    定執行刑案件久懸未結，侵害受刑人權益，且有礙於執行程
    序之進行，則除有顯不適當之情形外（諸如：顯屬不必要之
    重複裁判、有其他侵害受刑人聽審權之狀況等），應得類推
    適用性質同在確認數罪併罰之刑罰執行內容之刑事訴訟法第
    477條規定，由檢察官聲請該法院裁定之。
四、經查，受刑人因犯如附表所示之罪，經本院於110年11月22
    日以110年度審訴字第1337號判決處如附表所示之刑，並敘
    明依最高法院110年度台抗大字第489號刑事大法庭裁定意旨
    ，不予定應執行刑，俟被告所犯數罪全部確定後，由檢察官
    聲請裁定為宜等語；嗣該判決於同年12月28日全部確定等情
    ，有前開判決、臺灣高等法院被告前案紀錄表可憑。依首開
    說明，聲請人聲請定其應執行之刑，於法並無不合，且核無
    顯不適當之情形，應予准許。
五、本院審酌：受刑人所犯如附表所示各次加重詐欺罪，均係於
    110年3月11日至同年月12日兩日間所為，犯罪類型相同，時
    間接近，犯罪之動機、目的、手段亦屬相當，且係侵害同一
    種類之法益，足認數罪對法益侵害之加重效應非高，如以實
    質累加之方式定應執行刑，處罰之刑度顯將超過其行為不法
    內涵，有違罪責原則。考量因人之生命有限，刑罰對受刑人
    造成之痛苦程度，係隨刑度增加而生加乘效果，非以等比方
    式增加，是以隨罪數增加遞減其刑罰之方式，當足以評價受
    刑人行為不法性（即多數犯罪責任遞減原則）。爰綜合斟酌
    受刑人各次犯罪行為之不法與罪責程度、所犯附表所示各罪
    彼此之關聯性、數罪對法益侵害之加重效應、罪數所反映之
    受刑人人格特性與犯罪傾向，及對其施以矯正之必要性，暨
    受刑人年齡尚輕，未來具有高度復歸社會之可能性，考量刑
    罰公平性之實現等情，並衡以各罪原定刑期、受刑人於本院
    訊問中表示對於定應執行刑無意見，惟請求從輕定刑各節，
    進而為整體非難之評價，定其應執行刑如主文所示。
六、依刑事訴訟法第477條第1項，刑法第51條第5款，裁定如主
    文。
中　　華　　民　　國　　111 　年　　 4　　月　　 7　　日
                  刑事第十三庭  法  官  劉庭維
以上正本證明與原本無異。
如不服本裁定，應於裁定送達後5日內向本院提出抗告狀。因疫
情而遲誤不變期間，得向法院聲請回復原狀。
              　　　　　　　　　書記官  陳福華
中　　華　　民　　國　　111 　年　　4 　　月　　7 　　日
附表：
編號  １ ２ ３ 罪名  加重詐欺 加重詐欺 加重詐欺 宣告刑  有期徒刑1年2月 有期徒刑1年4月 有期徒刑1年1月 犯罪日期  110年3月11日 110年3月11日 110年3月11日 偵查機關／年度案號  臺灣臺北地方檢察署110年度偵字第19750號 臺灣臺北地方檢察署110年度偵字第19750號 臺灣臺北地方檢察署110年度偵字第19750號 最後事實審 法院 臺灣臺北地方法院 臺灣臺北地方法院 臺灣臺北地方法院  案號 110年度審訴字第1337號 110年度審訴字第1337號 110年度審訴字第1337號  判決日期 110年11月22日 110年11月22日 110年11月22日 確定判決 法院 臺灣臺北地方法院 臺灣臺北地方法院 臺灣臺北地方法院  案號 110年度審訴字第1337號 110年度審訴字第1337號 110年度審訴字第1337號  判決確定日期 110年12月28日 110年12月28日 110年12月28日 是否為得易科罰金之案件  否 否 否 備註  臺灣臺北地方檢察署111年度執字第496號 臺灣臺北地方檢察署111年度執字第496號 臺灣臺北地方檢察署111年度執字第496號 
　
編號  ４ ５ ６ 罪名  加重詐欺 加重詐欺 加重詐欺 宣告刑  有期徒刑1年2月 有期徒刑1年2月 有期徒刑1年1月 犯罪日期  110年3月11日 110年3月11日 110年3月12日 偵查機關／年度案號  臺灣臺北地方檢察署110年度偵字第19750號 臺灣臺北地方檢察署110年度偵字第19750號 臺灣臺北地方檢察署110年度偵字第19750號 最後事實審 法院 臺灣臺北地方法院 臺灣臺北地方法院 臺灣臺北地方法院  案號 110年度審訴字第1337號 110年度審訴字第1337號 110年度審訴字第1337號  判決日期 110年11月22日 110年11月22日 110年11月22日 確定判決 法院 臺灣臺北地方法院 臺灣臺北地方法院 臺灣臺北地方法院  案號 110年度審訴字第1337號 110年度審訴字第1337號 110年度審訴字第1337號  判決確定日期 110年12月28日 110年12月28日 110年12月28日 是否為得易科罰金之案件  否 否 否 備註  臺灣臺北地方檢察署111年度執字第496號 臺灣臺北地方檢察署111年度執字第496號 臺灣臺北地方檢察署111年度執字第496號 

編號  ７ ８ ９ 罪名  加重詐欺 加重詐欺 加重詐欺 宣告刑  有期徒刑1年1月 有期徒刑1年1月 有期徒刑1年1月 犯罪日期  110年3月12日 110年3月12日 110年3月12日 偵查機關／年度案號  臺灣臺北地方檢察署110年度偵字第19750號 臺灣臺北地方檢察署110年度偵字第19750號 臺灣臺北地方檢察署110年度偵字第19750號 最後事實審 法院 臺灣臺北地方法院 臺灣臺北地方法院 臺灣臺北地方法院  案號 110年度審訴字第1337號 110年度審訴字第1337號 110年度審訴字第1337號  判決日期 110年11月22日 110年11月22日 110年11月22日 確定判決 法院 臺灣臺北地方法院 臺灣臺北地方法院 臺灣臺北地方法院  案號 110年度審訴字第1337號 110年度審訴字第1337號 110年度審訴字第1337號  判決確定日期 110年12月28日 110年12月28日 110年12月28日 是否為得易科罰金之案件  否 否 否 備註  臺灣臺北地方檢察署111年度執字第496號 臺灣臺北地方檢察署111年度執字第496號 臺灣臺北地方檢察署111年度執字第496號